臺灣高等法院臺南分院刑事裁定　　　　　100年度抗字第323號
抗　告　人　鄭麗珠
被　　　告　許銘發
上列抗告人因聲請迴避案件，不服臺灣嘉義地方法院中華民國10
0年9月22日裁定（100年度聲字第1088號），提起抗告，本院裁
定如下：
    主  文
抗告駁回。
    理  由
一、聲請意旨以：抗告人即告訴人舉發被告所犯妨害名譽之犯罪
    事實，業經檢察官起訴在案，惟原審審判長於審理時公開宣
    稱被告之行為、動機、目的係無罪，已嚴重違反審判中立，
    偏袒被告，且有未審先判之嚴重違法事實，抗告人即告訴人
    也會向監察院舉發權益嚴重被侵害之事實，為此聲請原審之
    審判長迴避等語。
二、原裁定意旨以：按當事人得聲請法官迴避，刑事訴訟法第18
    固有明文，然所謂當事人，依同法第3條之規定，應以檢察
    官、自訴人及被告為限，倘非上開法條所列舉之當事人，依
    法本無聲請法官迴避之權（最高法院19年抗字第106號判例
    意旨參照）。抗告人即告訴人以被告妨害其名譽提出告訴後
    ，由臺灣嘉義地方法院檢察署檢察官以100年度偵字第6072
    號聲請簡易判決處刑，嗣經原審裁定改為100年度易字第614
    號審理，抗告人即告訴人為該刑事案件之告訴人，而非當事
    人，依前開說明，依法無權聲請法官迴避，本件聲請自屬違
    背法律程式，應予駁回等語。
三、抗告意旨以：抗告人即告訴人於聲請法官迴避同時，以蒞庭
    檢察官附和聽從法官意見，未對被告求刑，也未徵求抗告人
    即告訴人之意見，已向檢察署聲請蒞庭檢察官迴避，且向檢
    察署聲請代表告訴人向法院聲請法官迴避，故目前屬無蒞庭
    檢察官時期，需待檢察署派任檢察官後才能重新開庭審理，
    原審定於100年9月30日宣判，應予暫緩，俟檢察署更換新蒞
    庭檢察官後再重行開庭等語。
四、按當事人得聲請推事迴避，（舊）刑事訴訟法第26條固有明
    文，然所謂當事人，依（舊）同法第3條規定，應以檢察官
    、自訴人及被告為限，抗告人既非上開法條所列舉之當事人
    ，依法本無聲請推事迴避之權（最高法院19年抗字第106號
    判例意旨參照）。經查：抗告人係台灣嘉義地方法院100年
    易字第614號被告妨害名譽案件之告訴人，依上開說明，告
    訴人並非該妨害名譽案件之當事人，依法不得聲請法官迴避
    ，況該妨害名譽等案件已經於100年9月30日審結宣判在案，
    此有台灣嘉義地方法院100年易字第614號刑事判決附卷可參
    ，已失其聲請法官迴避之目的，從而，原裁定以本件聲請，
    屬違背法律程式，而予駁回，經核其認事用法並無不當，抗
    告人猶執陳詞提起抗告，非有理由，應予駁回。
據上論結，依刑事訴訟法第412條，裁定如主文。
中    華    民    國   100    年    10    月    19    日
                  刑事第二庭    審判長法  官  葉居正
                                      法  官  陳欽賢
                                      法  官  張桂美
以上正本證明與原本無異。
不得抗告。
                                      書記官  魏芝雯
中    華    民    國   100    年    10    月    19    日